【裁判字號】    96,訴,3319
【裁判日期】    970321
【裁判案由】    毒品危害防制條例
【裁判全文】
臺灣板橋地方法院刑事判決              96年度訴字第3319號
公  訴  人  臺灣板橋地方法院檢察署檢察官
被      告  甲○○
上列被告因違反毒品危害防制條例案件，經檢察官提起公訴（96
年度毒偵字第5819號），本院依簡式審判程序，判決如下：
    主  文
甲○○施用第一級毒品，累犯，處有期徒刑壹年，扣案之第一級
毒品海洛因貳包（驗餘合計淨重零點壹壹公克），均沒收銷燬，
海洛因包裝袋貳只，均沒收。
    事  實
一、甲○○前於民國八十八年間因施用第二級毒品案件，經本院
    以八十八年度毒聲字第七七五四號裁定送觀察、勒戒後，認
    無繼續施用毒品之傾向，於八十八年十二月二十四日釋放，
    於八十九年一月五日執行完畢；又因施用第一級及第二級毒
    品案件，經本法院以八十九年度毒聲字第四五九三號裁定送
    觀察、勒戒後，認有繼續施用毒品之傾向，復經本院以九十
    年度毒聲字第三四五二號裁定強制戒治，於九十一年三月四
    日釋放，於同年八月十九日執行完畢，上開施用毒品之犯行
    並經檢察官提起公訴，經本院以九十年度訴字第一五四六號
    判決分別判處有期徒刑八月、四月，應執行有期徒刑十月，
    經臺灣高等法院以九十年度上訴字第三八○八號判決駁回上
    訴確定，於九十二年十一月十七日執行完畢。詎仍不知悔改
    ，明知海洛因係毒品危害防制條例所列之第一級毒品，不得
    非法持有、施用，仍基於施用海洛因之犯意，於九十六年七
    月二十九日凌晨二時，在臺北縣三重市○○街一百九十七巷
    三十七弄十一號四樓住處，以針筒注射之方式施用第一級毒
    品海洛因一次。嗣於同日晚間十時三十分許，在上開處所為
    警查獲，並扣得其所有供其施用之第一級毒品海洛因二包（
    合計淨重○點一三公克），經採集其尿液送驗後發現呈鴉片
    類陽性反應，始知上情。
二、案經臺北縣政府警察局三重分局報告臺灣板橋地方法院檢察
    署檢察官偵查起訴。本院於準備程式進行中，甲○○就被訴
    事實為有罪之陳述，經告知簡式審判程序之旨，並聽取各當
    事人之意見後，本院合議庭裁定由受命法官獨任進行簡式審
    判程序。
    理  由
一、訊據被告甲○○於本院審理時對前開事實自白不諱，其於九
    十六年七月二十九日經警查獲後採集尿液鑑驗結果，確呈鴉
    片類陽性反應，此有臺灣科技檢驗股份有限公司濫用藥物尿
    液檢驗報告書一份在卷可稽，又扣案之白色粉末一包（淨重
    ○點一三公克）經鑑驗後認係第一級毒品海洛因，有臺灣科
    技檢驗股份有限公司濫用藥物檢驗報告書一份在卷可查足認
    被告自白與事實相符，堪予採信。被告前於八十八年間因施
    用第二級毒品案件，經本院以八十八年度毒聲字第七七五四
    號裁定送觀察、勒戒後，認無繼續施用毒品之傾向，於八十
    八年十二月二十四日釋放，於八十九年一月五日執行完畢；
    又因施用第一級及第二級毒品案件，經本法院以八十九年度
    毒聲字第四五九三號裁定送觀察、勒戒後，認有繼續施用毒
    品之傾向，復經本院以九十年度毒聲字第三四五二號裁定強
    制戒治，於九十一年三月四日釋放，於同年八月十九日執行
    完畢，有臺灣高等法院被告前案紀錄表一份附卷可按，其於
    強制戒治執行完畢釋放後，五年內再犯毒品危害防制條例第
    十條之罪，與毒品危害防制條例第二十三條第二項之起訴條
    件符合本案事證明確，被告犯行洵堪認定，自應依法論科。
二、核被告所為，係犯毒品危害防制條例第十條第一項之施用第
    一級毒品罪。其於施用前後持有第一級毒品海洛因之低度行
    為，應分別為施用之高度行為所吸收，均不另論罪。被告前
    於八十九年間因施用第一級及第二級毒品案件，經本院以九
    十年度訴字第一五四六號判決分別判處有期徒刑八月、四月
    ，應執行有期徒刑十月，經臺灣高等法院以九十年度上訴字
    第三八○八號判決駁回上訴確定，於九十二年十一月十七日
    執行完畢，此有臺灣高等法院被告前案紀錄表一份可查，其
    於有期徒刑執行完畢後，五年之內再故意犯本案有期徒刑以
    上之罪，應依刑法第四十七條第一項累犯之規定，加重其刑
    。爰審酌被告前有多次毒品、公共危險、傷害等前科，素行
    不佳，其於有期徒刑及強制戒治完畢後仍再犯本案，顯示先
    前所施之保安處分及刑之執行未收矯治、警惕之效，被告既
    無確實戒毒之決心，自應施以相當之刑罰，以期收教化之功
    能，兼衡其經查獲後自知事證明確，未多為無謂辯解而坦承
    犯行，然嗣後逃匿，經通緝到案，顯示仍存僥倖心理，且其
    施用毒品犯行所生危害，主要以自戕身心健康為主，對於他
    人生命、身體、財產等法益，尚未查得重大直接危害等一切
    情狀，量處如主文所示之刑，以示懲儆。
三、扣案之第一級毒品海洛因二包（驗餘合計淨重○點一一公克
    ），係查獲之毒品，又被告自承上開毒品為其所有並供己施
    用之物，均應依毒品危害防制條例第十八條第一項規定諭知
    沒收銷燬。上開海洛因包裝袋二只，均為被告所有，供施用
    海洛因使用之物，業據其供承在卷，爰依刑法第三十八條第
    一項第二款之規定併予宣告沒收。
據上論斷，應依刑事訴訟法第273之1第1項、第299條第1項前段
，毒品危害防制條例第10條第1項、第18條第1項、第23條第2項
，刑法第11條前段、第47條第1項、第38條第1項，判決如主文。
本案經檢察官靳開聖到庭執行職務
中    華    民    國    97    年    3     月    21    日
                  刑事第三庭    法  官  王偉光
以上正本證明與原本無異。
如不服本判決，應於送達後十日內附理由向本院提出上訴狀。
                                書記官  陳怡君
中    華    民    國    97    年    3     月    21    日
附錄本案論罪科刑法條全文：
毒品危害防制條例第十條：
施用第一級毒品者，處六月以上五年以下有期徒刑。
施用第二級毒品者，處三年以下有期徒刑。


司法院資訊處製作；財團法人民間司法改革基金會備份。
